【裁判字號】    95,上易,508
【裁判日期】    951003
【裁判案由】    竊盜
【裁判全文】
臺灣高等法院臺南分院刑事判決         95年度上易字第508號
上  訴  人
即  被  告  甲○○
上列上訴人因竊盜案件，不服臺灣台南地方法院95年度易字第
871號中華民國95年8月9日第一審判決（起訴案號：臺灣台南地
方法院檢察署95年度偵字第9169號），提起上訴，本院判決如下
：
    主  文
上訴駁回。
    事  實
一、甲○○前因違反肅清煙毒條例案件，經原審分別以八十三年
    度訴字第一八五六號及八十四年度訴字第五八三號，各判處
    有期徒刑三年二月及三年三月確定，接續執行，於民國八十
    六年十一月二十五日假釋出監，並於九十年七月二十五日假
    釋期滿視為執行完畢，仍不知悔改。復意圖為自己不法之所
    有，基於竊盜之犯意，於九十五年四月四日下午一時多許，
    持客觀上可供兇器使用之鐵撬一支，以破壞後門門鎖之方式
    ，侵入丙○○、乙○○位於台南縣官田鄉○○村○○○○段
    三十六之三地號土地上之住宅內（侵入住宅部分，未據告訴
    ），竊取丙○○及乙○○所有之戒指六只、手鍊六條及項鍊
    三條（計約六兩重）、硬幣計新台幣（下同）二千元，得手
    後逃逸。嗣經警據報在該住宅之主臥室內發現遺留下之煙蒂
    一個及鐵撬一支，將該煙蒂送請ＤＮＡ型別鑑定，始查知上
    情。
二、案經台南縣警察局麻豆分局報請台灣台南地方法院檢察署檢
    察官偵查起訴。
    理  由
一、本件被告甲○○所犯係死刑、無期徒刑、最輕本刑為三年以
    上有期徒刑以外之罪，其於審理程序中就被訴事實為有罪之
    陳述，經法官告知簡式審判程序之旨，並聽取公訴人及被告
    之意見後，認為適宜進行簡式審判程序，爰依刑事訴訟法第
    二百七十三條之一第一項規定，進行簡式審判程序，合先敘
    明。
二、前揭事實，業據被告甲○○於偵查、原審及本院審理時坦承
    不諱，核與證人即被害人胡寶玉於警詢時、證人即被害人乙
    ○○於偵查時證述之情節大致相符，並有台南縣警察局麻豆
    分局刑案現場勘察紀錄表、證物清單、台南縣警察局九十五
    年五月三日南縣警鑑字第○九五二二○○三二一號鑑驗書及
    現場照片八張等附卷可稽。是被告之自白核與事實相符，堪
    信為真實。從而，本件事證明確，被告竊盜犯行，已堪認定
    。
三、按鐵橇在客觀上足對人之生命、身體、安全構成威脅，具有
    危險性，被告攜帶鐵橇並持以破壞門鎖之方式，進入被害人
    胡寶玉及乙○○上址住處內行竊。核被告甲○○所為，係犯
    刑法第三百二十一條第一項第二款、第三款之攜帶兇器、毀
    壞門窗加重竊盜罪。又被告行為後，關於累犯之規定，業於
    九十四年二月二日修正公布，並自九十五年七月一日生效施
    行，刑法第四十七條第一項修正為故意犯方論以累犯。比較
    新舊法有關累犯之規定，本件不論依修正施行前之刑法第四
    十七條或修正施行後之刑法第四十七條第一項之規定，均構
    成累犯，對被告而言並無有利或不利之情形，應依刑法第二
    條第一項前段之規定，適用修正施行前之刑法第四十七條，
    合先敘明。被告前因違反肅清煙毒條例案件，經法院分別判
    處有期徒刑三年二月及三年三月確定，接續執行，於九十年
    七月二十五日執行完畢，有台灣高等法院被告前案紀錄表可
    按，其於有期徒刑執行完畢後五年以內再犯有期徒刑以上之
    罪，為累犯，應加重其刑。
四、原審法院判決因認被告犯行事證明確，適用刑事訴訟法第二
    百七十三條之一第一項、第二百九十九條第一項前段、刑法
    第二條第一項前段、第三百二十一條第一項第二款、第三款
    、第三十八條第一項第二款、修正施行前第四十七條之規定
    ，並審酌被告之品行非佳，正值青壯時期，不思以正當工作
    賺取金錢，竟貪圖不法利益，而為本件犯行，犯罪之手段、
    目的、所得之財物，及犯後態度等一切情狀，量處有期徒刑
    拾月。另扣案之鐵橇一支，為被告所有且供犯罪所用之物，
    業據被告供明在卷，應依刑法第三十八條第一項第二款，宣
    告沒收。原審判決認事用法均無不合，量刑亦稱妥適，被告
    上訴意旨謂量刑過重，指摘原判決不當，並無可取，為無理
    由，應予駁回。
據上論結，應依刑事訴訟法第368條，判決如主文。
本案經檢察官羅清溪到庭執行職務。
中    華    民    國    95    年    10    月    3     日
                  刑事第三庭  審判長法  官  陳義仲
                                    法  官  張世展
                                    法  官  宋明蒼
以上正本證明與原本無異。
不得上訴。
                                    書記官  翁心欣
中    華    民    國    95    年    10    月    3     日
附錄本案論罪科刑法條全文：
刑法第三百二十一條第一項第二、三款：
犯竊盜罪而有左列情形之一者，處六月以上五年以下有期徒刑：
二、毀越門扇、牆垣或其他安全設備而犯之者。
三、攜帶兇器而犯之者。


司法院資訊處製作；財團法人民間司法改革基金會備份。
